Config:
  hfst:
    Gen: ../../../src/generator-gt-norm.hfst
    Morph: ../../../src/analyser-gt-norm.hfst
  xerox:
    Gen: ../../../src/generator-gt-norm.xfst
    Morph: ../../../src/analyser-gt-norm.xfst
    App: lookup

Tests:

# todo:
# Proofread the gold standard (below)
# Then: run analyser, then correct. 


  Pronoun - ме: # Personal Pronoun 'I / minä / я'
    ме+Pron+Pers+Sg1+Nom: 
    ме+Pron+Pers+Sg1+Acc: 
    ме+Pron+Pers+Sg1+Gen: 
    ме+Pron+Pers+Sg1+GenStem: 
    ме+Pron+Pers+Sg1+GenStem+Gen: 
    ме+Pron+Pers+Sg1+GenStem+Instr: 
    ме+Pron+Pers+Sg1+GenStem+Com: 
    ме+Pron+Pers+Sg1+GenStem+Car: 
    ме+Pron+Pers+Sg1+GenStem+Ine: 
    ме+Pron+Pers+Sg1+GenStem+Ela: 
    ме+Pron+Pers+Sg1+GenStem+Ill: 
    ме+Pron+Pers+Sg1+GenStem+Egr: 
    ме+Pron+Pers+Sg1+GenStem+Ter: 
    ме+Pron+Pers+Sg1+Dat: 
    ме+Pron+Pers+Sg1+Instr: 
    ме+Pron+Pers+Sg1+Com: 
    ме+Pron+Pers+Sg1+Car: 
    ме+Pron+Pers+Sg1+Cns: 
    ме+Pron+Pers+Sg1+Ine: 
    ме+Pron+Pers+Sg1+Ela: 
    ме+Pron+Pers+Sg1+Ela+PxSg1: 
    ме+Pron+Pers+Sg1+Ill: 
    ме+Pron+Pers+Sg1+Apr: 
    ме+Pron+Pers+Sg1+Egr: 
    ме+Pron+Pers+Sg1+Prl: 
    ме+Pron+Pers+Sg1+Tra: 
    ме+Pron+Pers+Sg1+Ter: 

    